【裁判字號】    98,基小,1594
【裁判日期】    980928
【裁判案由】    給付票款
【裁判全文】
臺灣基隆地方法院小額民事判決         98年度基小字第1594號
原      告  東英捲門材料有限公司
法定代理人  甲○○
訴訟代理人  乙○○
被      告  丙○○
                    （
上列當事人間請求給付票款事件，本院於中華民國98年９月14日
辯論終結，茲判決如下：
    主  文
原告之訴駁回。
訴訟費用由原告負擔。
    事實及理由要領
一、本件原告起訴主張：其執有被告簽發如附表所示之支票１張
    ，詎於民國（下同）95年５月15日向付款人為付款之提示，
    竟遭退票，不獲付款，迭向被告催討，均不獲置理等情，為
    此依票據之法律關係，提起本件訴訟，請求判命被告應給付
    其25,000元及加給自付款提示日（即95年５月15日）起至清
    償日止按年息６％計算之利息。
二、被告到場自認附表所示之支票確為渠所簽發，惟以：渠目前
    經濟困難，沒錢可還原告；又附表所示支票係渠於95年５月
    13日所簽發，迄原告起訴時（即98年８月25日）已逾１年，
    已罹於消滅時效期間，渠依法可拒絕給付等語，資為抗辯。
三、查原告主張：其執有被告簽發如附表所示之支票１張，於95
    年５月15日向付款人為付款之提示，竟遭退票，不獲付款，
    迭向被告催討，均不獲置理等事實，為被告所自認，並有附
    表所示之支票及退票理由單各１張（影本附卷，原本發還）
    可資佐證，原告之主張，自堪信為真實。
四、惟按「票據上之權利，……對支票發票人自發票日起算，一
    年間不行使，因時效而消滅。」票據法第22條第１項定有明
    文。查附表所示支票之發票日為95年５月13日，至原告起訴
    時（即98年８月25日）早已逾１年，依上開規定，原告對於
    被告（即發票人）之票據上之權利業已罹於時效而消滅；茲
    被告既已為時效抗辯，依法自得拒絕給付（參見民法第0144
    條第１項），從而原告依票據之法律關係，訴請被告如數給
    付其25,000元及加給自付款提示日（即95年５月15日）起至
    清償日止按年息５％計算之利息，自無理由，應不准許。
五、訴訟費用（即裁判費）1,000.元，依民事訴訟法第78條之規
    定，應由敗訴之原告負擔。
六、據上論結，本件原告之訴為無理由，依民事訴訟法第78條，
    判決如主文。
中    華    民    國     98    年    9    月    28    日
                  基隆簡易庭法      官  林金發
以上正本係照原本作成。
對於本件判決如有不服，應於收受送達後20日內向本院提出上訴
書狀，上訴於本院合議庭，並按他造當事人之人數附具繕本。
當事人之上訴，非以判決違背法令為理由不得為之，上訴狀應記
載上訴理由，表明下列各款事項：
(一)原判決所違背之法令及其具體內容。
(二)依訴訟資料可認為原判決有違背法令之具體事實。
中    華    民    國     98    年    9    月    28    日
                            法院書記官  莊國南
 ┌───────────────────────────────────┐
 │附表（98年度基小字第1594號）：                                        │
 ├──┬────┬────────┬──────┬─────┬─────┤
 │編號│發 票 人│付     款     人│發   票   日│ 票面金額 │ 支票號碼 │
 │    │        │                │（ 民  國 ）│（新臺幣) │          │
 ├──┼────┼────────┼──────┼─────┼─────┤
 │ １ │丙 ○ ○│基隆市第二信用合│95年５月13日│ 25,000元 │ RS0000000│
 │    │        │作社暖暖分社    │            │          │          │
 └──┴────┴────────┴──────┴─────┴─────┘


司法院資訊處製作；財團法人民間司法改革基金會備份。
